臺灣高雄地方法院刑事判決　　　　　　　99年度訴字第1769號
公　訴　人　臺灣高雄地方法院檢察署檢察官
被　　　告　沈昀蓉
上列被告因偽證案件，經檢察官提起公訴（99年度偵字第24350
號），本院判決如下：
    主  文
沈昀蓉犯偽證罪，處有期徒刑肆月。
    事  實
一、沈昀蓉明知陳秀鳳於民國98年10月15日，在高雄市○○區○
    ○路859 號「雅緻美容坊」，基於媒介、容留女子與他人為
    性交行為以營利之犯意，以新臺幣（下同）1,600 元之代價
    ，媒介伊與男客林崇全從事性交行為，伊在該美容坊之隔間
    房間內確有用手撫摸男客林崇全之生殖器官，並任由林崇全
    撫摸胸部及以右手手指插入陰道，竟在臺灣高雄地方法院檢
    察署檢察官偵辦98年度偵字第31291 號陳秀鳳涉犯妨害風化
    案件時，於98年11月10日訊問程序，經檢察官諭知具結之義
    務及偽證之處罰，沈昀蓉朗讀結文簽名具結並表明願意作證
    後，基於偽證之犯意，就伊與林崇全有無於隔間房間內為上
    揭性交行為之案情有重要關係事項，虛偽證稱：林崇全於案
    發的前1 天有來過，只作純推拿。搜索當天，林崇全又來，
    沒有說要作何服務，一來就對伊毛手毛腳，伊躲來躲去，之
    後警察就來了。林崇全2 次來都有要求作半套性交易，伊沒
    有答應等語，足以影響事實認定之正確性。
二、案經臺灣高雄地方法院檢察署檢察官自動檢舉偵查起訴。
    理  由
一、證據能力部分
  (一)證人林崇全警詢筆錄之證據能力：
    按被告以外之人於審判外之言詞陳述，除法律有規定者外，
    不得作為證據，刑事訴訟法第159 條第1 項定有明文。查證
    人林崇全於警詢筆錄之陳述，為被告沈昀蓉以外之人於審判
    外之言詞陳述，復經被告爭執上開筆錄之證據能力，亦無刑
    事訴訟法第159條之2、同法第159條之3得為證據之例外情形
    ，依上揭刑事訴訟法第159條第1項之規定，證人林崇全之警
    詢筆錄對被告無證據能力。
  (二)證人林崇全於他案偵查、審理筆錄之證據能力
    次按被告以外之人於審判外向法官所為之陳述，得為證據；
    又被告以外之人於偵查中向檢察官所為之陳述，除顯有不可
    信之情況者外，得為證據，刑事訴訟法第159條第1項、第15
    9條之1分別定有明文。證人林崇全於陳秀鳳涉犯妨害風化案
    件偵查時所為之陳述，係以證人身分經具結而為陳述，被告
    並未說明有何顯不可信之情況，且偵查中檢察官向被告以外
    之人所取得之陳述，原則上均能遵守法律規定，不致違法取
    供，可性信極高，因此上開證據固為傳聞證據，但其信用度
    有受擔保，且證人林崇全與被告毫無相識，無攀誣被告之動
    機，又被告於本案審理時固聲請詰問證人林崇全，惟證人林
    崇全經本院合法傳喚及依法拘提無著等情，有送達證書及拘
    提無著報告書在卷可稽（見本院訴卷第41頁、第80頁），自
    屬傳喚不能而有客觀上不能受詰問之情形，是證人林崇全固
    未能於本院審判期日中以證人身分到庭陳述，亦無不當剝奪
    被告對質詰問權之行使，依上說明，其於偵查中之證述具有
    證據能力。另證人林崇全在本院99年度訴字第531號陳秀鳳
    妨害風化案件，於99年5月7日所為之陳述，係向法官所為，
    依上開規定，亦得為證據，合先敘明。
  (三)本案以下所引用之其餘傳聞證據，檢察官、被告於審判程序
    中均表示同意作為證據（見本院訴卷第21頁），迄言詞辯論
    終結均未就證據能力部分聲明異議，本院審酌該等言詞或書
    面陳述作成之情況，並無非出於任意性或不正取供，或違法
    或不當情事，且客觀上亦無不可信之情況，堪認為適當，均
    有證據能力。
二、訊據被告沈昀蓉矢口否認有何偽證犯行，辯稱：男客林崇全
    在警方搜索前1 日即98年10月14日，已有至該美容坊按摩並
    由伊服務，當日即毛手毛腳且邀伊為半套性交易，遭伊拒絕
    ，林崇全按摩完後離開，相隔10幾分鐘又再進來並仍指定由
    伊按摩並又邀伊從事半套性交易，伊仍未同意，但有向林崇
    全表示可買伊之鐘點外出唱歌、喝酒先聯絡感情，在店內則
    不可從事性交易，搜索當日是林崇全主動伸手要摸伊之下體
    及胸部，亦有拉伊手去摸他的下體，因伊閃躲故未被摸到，
    並未與之為半套性交易，伊於98年11月10日偵訊程序所為之
    證詞均據實陳述，未作偽證等語。
三、經查：
  (一)被告於臺灣高雄地方法院檢察署98年度偵字第31291 號案件
    98年11月10日訊問程序，經檢察官諭知具結之義務及偽證之
    處罰，被告朗讀結文簽名具結並表明願意作證後，就伊與林
    崇全有無為事實欄所記載之性交易行為乙節，證稱：林崇全
    於案發的前1 天有來過，只作純推拿。搜索當天，林崇全又
    來，沒有說要作何服務，一來就對伊毛手毛腳，伊躲來躲去
    ，之後警察就來了。林崇全2 次來都有要求作半套性交易，
    伊沒有答應等語乙情，經被告坦承在卷（見本院審訴卷第27
    頁），並有檢察署98年11月10日訊問筆錄、證人結文各乙份
    在卷可稽（見98偵31291 卷第9 頁、第10頁背面），首堪認
    定。
  (二)男客林崇全於98年10月15日21時許至位於高雄市○○區○○
    路859號「雅緻美容坊」，並由被告提供按摩服務等情，經
    被告供陳在卷，證人即該美容坊負責人陳秀鳳、男客林崇全
    亦均證述該情（見警卷第11頁、本院訴卷第24頁），並有現
    場照片乙份附卷可佐（見警卷第19、20頁），亦堪信為真。
    而被告當日在美容坊之隔間房間內，用手撫摸證人林崇全之
    生殖器官，並任由證人林崇全撫摸胸部及以右手手指插入陰
    道等情，則經證人林崇全於陳秀鳳涉犯妨害風化案件（下稱
    陳秀鳳妨害風化案件）偵、審中證稱：其於98年10月15日21
    時許到該店消費，因為前一天有去過該店找被告作半套性交
    易且服務不錯，所以案發當天又去，陳秀鳳詢問要找哪個小
    姐，其表示要找被告，陳秀鳳就帶其到1樓後面隔間之房間
    ，隔約2至3分鐘，被告就進到房間內，先與其聊天，然後就
    作手、腳及全身按摩，按摩約10分鐘後左右就幫其作半套性
    交易，過程中其有用右手手指插入被告生殖器內並撫摸胸部
    ，被告服務約10至15分鐘左右，警察就來了，2次去該店消
    費，被告服務都有包括半套性交易，其也都有以手指插入被
    告下體，第1次去消費時有問被告有作什麼服務，被告說看
    其朋友怎麼跟其說，其說朋友表示可作半套，被告就說因其
    第1次來只能作半套，等以後比較熟了，才可以作全套等語
    （見98偵31291卷第12至13頁、99蒞4946卷第21、22、24頁
    ），衡諸證人林崇全與被告間並無何糾紛仇怨，僅適為案發
    當時前往該美容坊消費之客人，亦據被告陳明在卷（見警1
    卷第8頁），當無刻意誣陷被告之動機或必要性，其證述內
    容應屬客觀而可採信，參以陳秀鳳因上開媒介、容留被告、
    證人林崇全於美容坊內為性交易之犯行，業經本院於99年5
    月31日以99年度訴字第531號判處有期徒刑5月確定，有上開
    判決可查，足認被告於98年10月15日確有用手撫摸證人林崇
    全之生殖器官，並任由其撫摸胸部及以右手手指插入陰道之
    行為無疑。基上，被告明知該情，竟仍於具結後虛偽證稱證
    人林崇全於98年10月15日雖有邀約半套性交易，但遭伊拒絕
    等事實欄所載之證述內容，衡酌該等事實之有無足以左右陳
    秀鳳是否構成刑法第231條第1項之罪責，自屬於案情有重要
    關係之事項，被告所為證述顯已構成偽證之犯行，當無疑問
    。
  (三)被告雖辯稱證人林崇全98年10月14日、15日至美容坊接受伊
    服務時，均有毛手毛腳且邀伊為半套性交易，但遭伊拒絕云
    云，惟被告所辯情節，與證人林崇全之證述內容本有出入，
    再者，若依被告所辯，證人林崇全前1 日要求半套性交易時
    即遭拒絕，證人林崇全應無可能再度前往消費且仍特定指明
    由被告服務，並要求從事半套性交易，被告辯解之詞，是否
    可信，本有疑問。另證人即查緝之員警孫志郎具結證稱：當
    日進入店內時，有名女士表示店裡現在沒有小姐，其認為搜
    索時機成熟，即叫一起進入之同事林志丞進入包廂搜查，該
    名女士即有喊1 聲「警察臨檢」，當日查獲之客人僅有林崇
    全1 名，有坦承從事半套性交易等語（見本院訴卷第48、49
    頁），堪認該名女子意識被告、林崇全於隔間內正在從事性
    交易之行為，故須出聲示警，俾令被告及時掩護相關事證，
    以免遭警查緝，否則若被告僅提供一般之按摩服務，並無任
    何不法事證，該名女子何須刻意出聲警示被告警方之到來；
    此外，證人即案發當時亦在店內之另名服務小姐孫愛伶，於
    陳秀鳳妨害風化案件中具結證稱：被告被查獲當天，其正在
    1 樓客廳看電視，被告服務證人林崇全期間，被告好像有出
    來說客人會毛手毛腳，陳秀鳳即請被告轉告客人店裡是純粹
    推拿，之後被告又回包廂替客人服務，其未特別留意後來包
    廂內還有沒有發生客人對服務小姐毛手毛腳之情形，被告服
    務該名客人之期間內，伊不曾聽到被告在房間內有驚叫、求
    救聲云云（見99蒞4946卷第16、18、19頁），雖有證述被告
    有在服務證人林崇全期間抱怨遭毛手毛腳之情事，但若證人
    沈昀蓉確未同意為證人林崇全提供半套性交易之服務，而係
    遭證人林崇全騷擾，且依證人林崇全證述情節，不僅撫摸被
    告之胸部，更以右手手指插入陰道內，若未曾獲得被告同意
    ，已屬性侵害行為，惟依證人孫愛伶所述，被告竟全然未加
    抵抗或出聲制止，僅走出房間對陳秀鳳及證人孫愛伶抱怨遭
    毛手毛腳，悖離常情甚遠，被告所辯，礙難採信。
  (四)被告雖聲請傳訊證人林崇全並欲與之對質，參以證人林崇全
    於陳秀鳳涉犯妨害風化案件作證時，被告並未在庭而有詰問
    之機會，固非無調查之必要，然經本院傳訊證人林崇全未到
    ，依法拘提仍拘提無著，業如上述，足見證人林崇全確屬傳
    喚不到之情形，即無從予以調查，惟亦尚難因此率然否認證
    人林崇全於他案證述內容之可信性，併此敘明。
  (五)綜上所述，被告所辯，均難採信，本件事證明確，被告犯行
    ，堪以認定，應予依法論科。
三、核被告所為，係犯刑法第168 條之偽證罪。爰審酌被告明知
    作證及具結之義務及處罰，仍於偵查程序中為虛偽之陳述，
    企圖誤導偵查機關查緝犯罪之正確性，耗費司法資源，影響
    國家司法權之行使，實不值取。惟念被告所為之虛偽證詞終
    未獲法院採納，亦未造成錯誤裁判結果，並綜合考量被告自
    陳係國中畢業、家境富裕，及上開犯罪情節等一切情狀，量
    處如主文所示之刑，以資懲儆。
據上論斷，應依刑事訴訟法第299 條第1 項前段，刑法第168 條
，判決如主文。
本案經檢察官張雅婷到庭執行職務。
中    華    民    國   100    年    9     月     8    日
                  刑事第十八庭   審判長法 官  黃宗揚
                                       法 官  陳芸珮
                                       法 官  高瑞聰
以上正本證明與原本無異。
如不服本判決應於收受送達後10日內向本院提出上訴書狀，並應
敘述具體理由；如未敘述上訴理由者，應於上訴期間屆滿後20日
內向本院補提理由書（均須按他造當事人之人數附繕本）「切勿
逕送上級法院」。
中    華    民    國   100    年    9     月    14    日
                                      書記官  林修弘
附錄本案論罪科刑法條：
中華民國刑法第168 條
於執行審判職務之公署審判時或於檢察官偵查時，證人、鑑定人
、通譯於案情有重要關係之事項，供前或供後具結，而為虛偽陳
述者，處7 年以下有期徒刑。